【裁判字號】    98,台上,942
【裁判日期】    980527
【裁判案由】    履行契約
【裁判全文】
最高法院民事裁定              九十八年度台上字第九四二號
上  訴  人  甲 ○ ○
            乙○○○
共      同
訴訟代理人  廖 克 明律師
被 上訴 人  丙 ○ ○
            丁 ○ ○
上列當事人間請求履行契約事件，上訴人對於中華民國九十八年
二月十日台灣高等法院判決（九十七年度重上字第五一四號），
提起上訴，本院裁定如下：
    主  文
上訴駁回。
第三審訴訟費用由上訴人負擔。
    理  由
按上訴第三審法院，非以原判決違背法令為理由，不得為之。又
提起上訴，上訴狀內應記載上訴理由，其以民事訴訟法第四百六
十九條所定事由提起第三審上訴者，應於上訴狀內表明：原判決
所違背之法令及其具體內容、暨依訴訟資料合於該違背法令之具
體事實。其依同法第四百六十九條之一規定提起上訴者，並應具
體敘述為從事法之續造、確保裁判之一致性或其他所涉及之法律
見解具有原則上重要性之理由。同法第四百六十七條、第四百七
十條第二項分別定有明文。而依同法第四百六十八條規定，判決
不適用法規或適用不當者，為違背法令；依同法第四百六十九條
規定，判決有該條所列各款情形之一者，為當然違背法令。是當
事人提起第三審上訴，如以同法第四百六十九條之一之事由為上
訴理由時，其上訴狀或理由書應表明該判決所違背之法令，或有
關判例、解釋字號，或成文法以外之習慣或法理等及其具體內容
，暨係依何訴訟資料合於該違背法令之具體事實，並具體敘述為
從事法之續造、確保裁判之一致性或其他所涉及之法律見解具有
原則上重要性之理由。如未依上述方法表明，或其所表明者與上
開法條規定不合時，即難認為已合法表明上訴理由，其上訴自非
合法。本件上訴人對於原判決提起第三審上訴，雖以該判決違背
法令為由，惟核其上訴理由狀所載內容，係就原審取捨證據、認
定事實及解釋契約之職權行使所論斷：綜合證人即買賣仲介人林
錦松、林石益之證詞及買賣契約書第十三條之約定，兩造係約定
於被上訴人嗣後取得自耕能力、或法令限制取消後，始將系爭土
地所有權移轉登記予被上訴人。則被上訴人須於取得自耕能力、
或法令取消農地所有權移轉限制後，始得請求辦理系爭土地之所
有權移轉登記，其消滅時效應自是時起算。在此之前，其行使權
利之障礙，乃基於兩造間契約之約定而生，難謂係屬被上訴人個
人事實上之障礙。被上訴人提起本件訴訟，尚未逾十五年之時效
期間，上訴人所為時效之抗辯，不足採取。從而，被上訴人本於
買賣契約及民法第三百四十八條第一項之規定，請求上訴人移轉
系爭土地所有權，應予准許等情，指摘為不當，並就原審命為辯
論及已論斷者，泛言謂為違法，而非表明該判決所違背之法令及
其具體內容，暨依訴訟資料合於該違背法令之具體事實，更未具
體敘述為從事法之續造、確保裁判之一致性或其他所涉及之法律
見解具有原則上重要性之理由，難認其已合法表明上訴理由。依
首揭說明，應認其上訴為不合法。
據上論結，本件上訴為不合法。依民事訴訟法第四百八十一條、
第四百四十四條第一項、第九十五條、第七十八條，裁定如主文
。
中    華    民    國  九十八  年    五    月  二十七  日
                      最高法院民事第六庭
                          審判長法官  朱  建  男
                                法官  顏  南  全
                                法官  林  大  洋
                                法官  沈  方  維
                                法官  王  仁  貴
      本件正本證明與原本無異
                                      書  記  官
中    華    民    國  九十八  年    六    月    九    日
                                                      Ｑ


司法院資訊處製作；財團法人民間司法改革基金會備份。
